【裁判字號】    96,上訴,1316
【裁判日期】    970110
【裁判案由】    違反毒品危害防制條例
【裁判全文】
臺灣高等法院臺南分院刑事判決        96年度上訴字第1316號
上  訴  人
即  被  告  甲○○
上列上訴人因違反毒品危害防制條例案件，不服臺灣嘉義地方法
院96年度訴字第832號中華民國96年10月29日第一審判決（起訴
案號：臺灣嘉義地方法院檢察署96年度毒偵字第1176、1278號）
，提起上訴，本院判決如下：
    主  文
上訴駁回。
    事  實
一、甲○○前於民國九十一年間，因施用第一級毒品海洛因，經
    臺灣嘉義地方法院以九十一年度毒聲字第八四號令入戒治處
    所強制戒治，於九十一年十月十一日停止強制戒治付保護管
    束，於九十二年二月二十八日保護管束期滿未經撤銷，以已
    執行完畢論。復於九十四年間，因施用毒品案件，經臺灣雲
    林地方法院以九十四年度訴字第一八一號判決判處有期徒刑
    一年二月確定，於九十五年九月十八日執行完畢。詎仍不知
    悔改，於上揭強制戒治執行完畢釋放後五年內，分別為下列
    行為：(一)於九十六年六月二十三日十八時許，基於施用第一
    級毒品海洛因之犯意，在其嘉義縣新港鄉○○村○○路四七
    巷七號居所內，以注射針筒內放置第一級毒品海洛因加水稀
    釋後注射之方式，施用第一級毒品海洛因一次；(二)另基於施
    用第二級毒品甲基安非他命之犯意，於同年六月二十五日十
    時許，在其上開居所內，以將第二級毒品甲基安非他命放入
    吸食器內，以火燒烤吸食甲基安非他命煙霧之方式，施用第
    二級毒品甲基安非他命一次。嗣於九十六年六月二十五日十
    六時三十分許，為警持搜索票在上址執行搜索，扣得甲○○
    所有如附表編號一至編號三之注射針筒三支、夾鏈袋五個、
    玻璃吸食器一個，並得甲○○同意後採尿送驗，其尿液檢驗
    結果呈嗎啡及甲基安非他命陽性反應，始悉上情。(三)又基於
    施用第一級毒品海洛因之犯意，於九十六年七月三十一日二
    十二時許，在上開居所，以注射針筒內放置第一級毒品海洛
    因加水稀釋後注射之方式，施用第一級毒品海洛因一次。嗣
    於九十六年八月三日凌晨零時五十分許，在嘉義縣新港鄉○
    ○街十二號前為警查獲，當場扣得海洛因四包，並得甲○○
    同意後採尿送驗，其尿液檢驗結果呈嗎啡陽性反應，而悉上
    情。
二、案經嘉義縣警察局民雄分局報告臺灣嘉義地方法院檢察署檢
    察官偵查起訴。
    理  由
一、被告甲○○經合法傳喚，無正當理由，於審理期日未到庭。
    然上揭犯罪事實，業據被告於警偵、原審供認不諱。且其於
    九十六年六月二十五日為警查獲後採集之尿液送驗結果，係
    呈嗎啡及甲基安非他命陽性反應；於同年八月三日，為警查
    獲後採集之尿液送驗結果，係呈嗎啡陽性反應，有高雄市立
    凱旋醫院濫用藥物尿液檢驗報告（檢體編號分別為：96民A9
    9號、96民A122號）、代號與真實姓名對照表、搜索扣押筆
    錄、扣押物品目錄表、扣押物品收據、扣押書各二份，以及
    檢體監管紀錄表、搜索票各一份、現場照片十一幀在卷可佐
    ，且扣案疑似海洛因之白粉四包，經送鑑定結果確含有海洛
    因成份，其中海洛因淨重０點五四公克（空包裝總重０點八
    七公克），此有法務部調查局九十六年九月十四日調科壹字
    第０九六二三０六七四七０號鑑定通知書一份在卷足憑，復
    有注射針筒三支、夾鏈袋五個、吸食器一個以及海洛因四包
    分別扣案可資佐證。堪認被告之自白與事實相符，其確有施
    用第一級毒品海洛因及第二級毒品甲基安非他命之行為無誤
    。再查被告曾於九十一年間，因施用第一級毒品海洛因，經
    臺灣嘉義地方法院以九十一年度毒聲字第八四號令入戒治處
    所強制戒治，於九十二年二月二十八日保護管束期滿執行完
    畢，有臺灣高等法院被告全國前案紀錄表一份可憑，則被告
    於強制戒治執行完畢釋放後，五年內再犯本件施用第一級及
    第二級毒品之犯行至明，事證明確，被告犯行洵堪認定，應
    依法論科。
二、查海洛因、甲基安非他命分別為毒品危害防制條例所定之第
    一級、第二級毒品。故核被告甲○○所為，係犯毒品危害防
    制條例第十條第一項之施用第一級毒品罪及同條例第十條第
    二項之施用第二級毒品罪；其施用前持有海洛因、甲基安非
    他命之低度行為，為施用之高度行為所吸收，均不另論罪。
    又所犯上開施用第一級毒品二次、施用第二級毒品一次，犯
    意各別，行為互殊，應分論併罰。再被告前因施用毒品案件
    ，經法院判處有期徒刑一年二月確定，並於九十五年九月十
    八日執行完畢，有臺灣高等法院被告前案紀錄表各一份附卷
    可按，其於有期徒刑之執行完畢五年以內，故意再犯本案有
    期徒刑以上之罪，均屬累犯，應依刑法第四十七條第一項規
    定，分別加重其刑。
三、原審以被告甲○○罪證明確，適用毒品危害防制條例第十條
    第一項、第二項、第十八條第一項前段，刑法第十一條前段
    、第四十七條第一項、第五十一條第五款、第三十八條第一
    項第二款，並審酌被告高中肄業之智識程度，前曾因施用毒
    品經強制戒治程式，竟未思悔改，顯然缺乏禁絕毒害決心，
    以及施用毒品犯行係屬戕害自身健康之行為，尚未危害他人
    ，且被告坦承犯行，態度尚稱良好等刑法第五十七條科刑事
    項，分別量就被告施用第一級毒品，判處有期徒刑八月；又
    施用第二級毒品，判處有期徒刑五月；再施用第一級毒品，
    判處有期徒刑八月，定其應執行有期徒刑一年七月。並就扣
    案附表編號一注射針筒三支、編號二夾鏈袋五個（於九十六
    年六月二十五日扣得），其中注射針筒為被告施打海洛因所
    用，夾鏈袋原係包裹第一級毒品海洛因，均為被告所有，供
    本件九十六年六月二十三日施用第一級毒品海洛因所用之物
    ，另附表編號三吸食器一個，亦為被告所有，供本件施用第
    二級毒品甲基安非他命所用之物，附表編號四所示九十六年
    八月三日扣案之疑似海洛因四小包，附表編號五之上開毒品
    外包裝袋四個（業分秤重而與毒品分離），係被告所有，供
    犯罪所用之物，分別為沒收之宣告。認事用法，核無不合，
    量刑亦堪認妥適。被告以其認罪，應為替代療法代替科刑，
    指摘原判決不當，為無理由，應予駁回。
四、被告經合法傳喚，無正當理由不到庭，爰不待其陳述逕行判
    決。
據上論結，應依刑事訴訟法第三百六十八條、第三百七十一條，
判決如主文。
本案經檢察官王碧霞到庭執行職務。
中    華    民    國    97    年    1    月    10   日
                  刑事第三庭  審判長法  官  陳義仲
                                    法  官  蔡勝雄
                                    法  官  蘇清水
以上正本證明與原本無異。
施用第一級毒品部分，如不服本判決，應於收受本判決後十日內
向本院提出上訴書狀。其未敘述上訴理由者並得於提起上訴後十
日內向本院補提理由書狀（均須按他造當事人之人數附繕本）「
切勿逕送上級法院」。
施用第二級毒品部分，不得上訴。
                                    書記官  陳嘉琍
中    華    民    國    97    年    1     月    10    日
附錄本判決論罪科刑法條：
毒品危害防制條例第10條第1項、第2項
施用第一級毒品者，處6月以上5年以下有期徒刑。
施用第二級毒品者，處3年以下有期徒刑。
臺灣高等法院臺南分院96年度上訴字第1316號附表：
 ┌──┬────┬────────────┬─────────┬──────────┐
 │編號│品    名│數量或重量              │用途暨性質        │適用法條            │
 ├──┼────┼────────────┼─────────┼──────────┤
 │一  │注射針筒│三支                    │被告所有，供施用海│依刑法第三十八條第一│
 │    │        │                        │洛因之物          │項第二款沒收。      │
 │    │        │                        │                  │                    │
 │    │        │                        │                  │                    │
 │    │        │                        │                  │                    │
 ├──┼────┼────────────┼─────────┼──────────┤
 │二  │夾鏈袋  │五個                    │被告所有，用於包裹│依刑法第三十八條第一│
 │    │        │                        │毒品，防其裸露、逸│項第二款沒收。      │
 │    │        │                        │出、潮濕，便於持有│                    │
 │    │        │                        │，藉以施用第一級毒│                    │
 │    │        │                        │品。              │                    │
 │    │        │                        │                  │                    │
 ├──┼────┼────────────┼─────────┼──────────┤
 │三  │吸食器  │一個                    │被告所有，供施用甲│依刑法第三十八條第一│
 │    │        │                        │基安非他命之物    │項第二款沒收。      │
 │    │        │                        │                  │                    │
 │    │        │                        │                  │                    │
 │    │        │                        │                  │                    │
 │    │        │                        │                  │                    │
 ├──┼────┼────────────┼─────────┼──────────┤
 │四  │海洛因  │四小包，合計淨重０點五四│第一級毒品海洛因  │依毒品危害防制條例第│
 │    │        │公克（空包裝總重０點八七│                  │十八條第一項前段沒收│
 │    │        │公克）                  │                  │銷燬之。            │
 │    │        │                        │                  │                    │
 │    │        │                        │                  │                    │
 │    │        │                        │                  │                    │
 ├──┼────┼────────────┼─────────┼──────────┤
 │五  │上開毒品│四個                    │被告所有，用於包裹│依刑法第三十八條第一│
 │    │外包裝袋│                        │毒品，防其裸露、逸│項第二款沒收。      │
 │    │        │                        │出、潮濕，便於持有│                    │
 │    │        │                        │，藉以施用第一級毒│                    │
 │    │        │                        │品。              │                    │
 │    │        │                        │                  │                    │
 └──┴────┴────────────┴─────────┴──────────┘


司法院資訊處製作；財團法人民間司法改革基金會備份。
